臺灣苗栗地方法院刑事判決　　　　　　　 94年度訴字第376號
公　訴　人　臺灣苗栗地方法院檢察署檢察官
被　　　告　丁○○
　　　　　　　　　　（另案於臺灣台中監獄苗栗分監執行中）
上列被告因搶奪等案件，經檢察官提起公訴（94年度偵字第2460
號、94年度偵字第2470號）及追加起訴（94年度偵字第3573號）
，本院合議庭裁定以簡式審判程序，判決如下：
    主  文
丁○○共同連續意圖為自己不法之所有，而搶奪他人之動產，累
犯，處有期徒刑貳年。又竊盜，累犯，處有期徒刑柒月。應執行
有期徒刑貳年陸月。
　　事  實
一、丁○○曾因贓物案件經本院判處有期徒刑4 月確定，甫於民
    國94年2 月14日執行完畢。復意圖為自己不法所有，於下列
    時、地，分別基於搶奪之概括犯意，而與而與邱仕程（業經
    本院判處有期徒刑2 年確定）共同為搶奪行為，或獨自基於
    竊取他人財物之犯意，而為竊盜行為：(一)於94年4 月23日晚
    上10時許，由丁○○駕駛車號不詳之自小客車搭載邱仕程，
    在新竹市○區○○路23 1號前，將自小客車駛近路人徐文崧
    、乙○○旁，由坐在副駕駛座上之邱仕程將手伸出車窗外，
    搶奪乙○○手中之手提包1 個，內有現金新台幣（以下同）
    5000元、摩托羅拉V878型手機、身分證、健保卡、信用卡、
    提款卡等物，並造成乙○○於遭拉扯時倒地，而受有腦震盪
    、牙齒脫落、雙小腿擦傷等傷害。得手後，二人即將5000元
    現金朋分花用，並於同月30日，將上開手機持往苗栗縣頭份
    鎮○○路22號「遠傳電信頭份客服中心」變賣換取現金花用
    ，至皮包內其他物品則丟棄於新竹縣寶山鄉○○路旁之小溪
    內。(二)丁○○於94年5 月9 日凌晨4 時30分許，在新竹市科
    學園區內某間統一超商前，發現徐瑗珠所有，平日由其子丙○○使用之車號5837-DR 號自用小客車（原停放於新竹市科
    學園區○○○路停車格，因不明原因被移至該處），汽車鑰
    匙疏未取下，且汽車未熄火，因己無代步之交通工具，竟臨
    時起意竊取該車，得手後，供己代步使用。(三)於94年5 月10
    日下午2 時40分許，復由丁○○駕駛上開車號5837─DR號自
    小客車搭載邱仕程，在苗栗縣竹南鎮○○街與延平路口，由
    坐於副駕駛座之邱仕程以手伸出車外，搶奪路人甲○○手中
    之手提包1 個，內有現金1 萬5 千元、身分證、健保卡、信
    用卡、提款卡、存摺等物，並造成甲○○於遭拉扯時倒地，
    而受有雙膝、背部及右手肋擦傷等傷害。得手後，二人即將
    搶得之現金1 萬5 千元朋分花用，其餘物品則丟棄於苗栗縣
    頭份鎮往新竹縣之山路旁。嗣為警調取路口監視錄影帶查獲
    邱仕程後，尋線查悉上情。
二、案經乙○○、甲○○訴由苗栗縣警察局竹南分局報請臺灣苗
    栗地方法院檢察署檢察官偵查起訴及追加起訴。
　　理  由
一、上開事實，業據被告丁○○於偵查中坦承有與邱仕程前往頭
    份鎮遠傳電信客服中心變賣手機，獨自竊取車號5837-DR 號
    自用小客車，邱仕程搶奪甲○○時係由伊駕車，且伊事後亦
    有朋分搶奪所得贓款等部分犯行（參見94年度偵字第2470號
    偵查卷第8 至10頁、見94年度偵字第2460號偵查卷第23至30
    頁、臺灣新竹地方法院檢察署94年度偵字第3863號偵查卷第
    4 至6 頁），另據被告於本院審理時坦承全部犯行（參見本
    院94年11月22日審判筆錄），又共犯邱仕程於警詢時供稱：
    新竹市○○路之搶案，是我與丁○○共同駕車所為，另有搭
    乘被告駕駛車號5837-DR 號自用小客車，行經竹南鎮○○街
    ○○路口時，見一名女子走路，左手提皮包，被告看到後告
    訴我，被告乃將車輛由左後方靠近，我坐在右前座打開車窗
    伸手行搶皮包，行搶使用之自小客車是被告開來的等語（參
    見94年度偵字第2460號偵查卷第18頁、94年度偵字第2470號
    偵查卷第6 頁），而共犯邱仕程於檢察官訊問時供稱：有與
    被告共同搶奪2 件，由丁○○開車，我動手，我是坐副駕駛
    座等語（94年度偵字第2460號偵查卷第85頁），核被害人乙○○、甲○○證稱，確有上開時、地遭人搶奪財物（參見94
    年度偵字第2460號偵查卷第35至41頁、94年度偵字第2470號
    偵查卷第13至15頁），及被害人丙○○證稱：其母親所有由
    其使用之車號5837-DR 號自用小客確已遭竊（參見臺灣新竹
    地方法院檢察署94年度偵字第3863號偵查卷第8 至9 頁）之
    情節相符，並有證人徐文崧於警詢時，證述被害人乙○○遭
    搶之經過，證人張中興於警詢時，證述被告確有與邱仕程共
    持乙○○遭搶之手機前往變賣之事實。並有共犯邱仕程搶奪
    時所穿著之白色T 恤1 件，扣案可資佐證。復有診斷證明書
    3 紙、二手機回收契約書1 紙、監視錄影器翻拍照片1 張、
    現場及贓物丟棄照片8 張、贓物認領保管單1 紙、車輛竊盜
    、車牌失竊資料個別查詢報表1 紙附卷可佐，是被告自白與
    事實相符，被告犯行洵堪認定。
二、核被告所為，係犯刑法第325 條第1 項之搶奪罪、同法第27
    7 條第1 項之傷害罪、同法第320 條第1 項之竊盜罪。被告
    與邱仕程就上開搶奪、傷害犯行有犯意聯絡、行為分擔，應
    依共同正犯論處。又被告2 次搶奪行為，均係以1 行為，分
    別造成乙○○、甲○○2 人財物損失、身體受傷，均係一行
    為觸犯搶奪、傷害2 罪名，為想像競合犯，依刑法第55條前
    段之規定，應從搶奪之重罪論處。被告先後2 次搶奪犯行，
    時間緊接，所犯係構成要件相同之罪，顯係基於概括犯意為
    之，應依連續犯論以1 罪，並加重其刑。另被告竊取上開車
    號5837-DR 號自用小客車之目的，係為供己代步使用，業據
    被告供述明確，是被告此竊盜犯行與搶奪無方法、結果之牽
    連關係，2 罪間犯意各別，罪名互殊，應分論併罰。又被告
    有事實欄所載有期徒刑執行完畢情形，此有臺灣高等法院被
    告前案紀錄表1 份附卷可佐，其於有期徒刑執行完畢後，5
    年內再犯本件最重本刑為有期徒刑以上之罪，為累犯，應依
    刑法第47條之規定遞加重其刑或加重其刑。爰審酌被告正值
    壯年，不思自食其力，竟不顧被害人人身安全，搶奪被害人
    財物，造成被害人身體多處受傷，危害社會治安重大，惟於
    審理中坦承犯行，犯後態度尚佳，及檢察官具體求刑等一切
    情狀，分別量處如主文所示之刑，並定其應執行之刑，以資
    懲儆。另扣案之白色T 恤1 件，雖係共同正犯邱仕程所有，
    惟該白色T 恤，非供犯罪所用之物，爰不宣告沒收，附此敘
    明。
據上論斷，應依刑事訴訟法第273 條之1 第1 項、299 條第1 項
前段、刑法第28條、第56條、第325條第1 項、第277條第1 項、
第320 條第1 項、第55條、第51條第5 款、第47條，罰金罰鍰提
高標準條例第1 條前段，判決如主文。
中　　華　　民　　國　　94　　年　　12　　月　　6 　　日
                  刑事第三庭    法　官　吳國聖
以上正本與原本無異。
如不服本判決應於送達後10日內向本院提出上訴狀（須附繕本）
。
中　　華　　民　　國　　94　　年　　12　　月　　8 　　日
   　　                     　　書記官　歐明秀
